臺灣屏東地方法院刑事判決　　　　　　 100年度訴字第1417號
公　訴　人　臺灣屏東地方法院檢察署檢察官
被　　　告　廖俊芳
上列被告因違反毒品危害防制條例案件，經檢察官提起公訴（10
0 年度毒偵字第2192號），本院於準備程序進行中，因被告就被
訴事實為有罪之陳述，經告知簡式審判程序意旨，並聽取公訴人
及被告之意見後，本院合議庭裁定由受命法官獨任依簡式審判程
序審理，判決如下：
    主  文
廖俊芳施用第一級毒品，處有期徒刑拾月，扣案香菸壹支（總重
陸點壹公克）沒收銷燬。
    事  實
一、廖俊芳前於民國90年間因施用毒品案件，經本院以90年度毒
    聲字第1069號裁定送觀察、勒戒後，因認有繼續施用毒品之
    傾向，再由本院以90年度毒聲字第1582號裁定送強制戒治，
    嗣經停止戒治及撤銷停止戒治，於92年9 月9 日執行完畢釋
    放出所，並由台灣屏東地方法院檢察署檢察官以92年度戒毒
    偵字第118 號為不起訴處分確定。又其於前開強制戒治執行
    完畢釋放後5 年內之93年間因施用毒品案件，經本院以93年
    度訴字第993 號判決判處應執行有期徒刑1 年2 月確定，於
    95年7 月26日縮刑期滿執行完畢（未構成累犯）。詎猶不知
    悔改，明知海洛因及甲基安非他命分屬第一級、第二級毒品
    ，不得持有及施用，仍基於施用第一級、第二級毒品之犯意
    ，於100 年9 月1 日14時許，在其位於屏東縣內埔鄉○○村
    ○○路202 號住處內，將第一級毒品海洛因及第二級毒品甲
    基安非他命同置於其所有之玻璃球內，以點火燒烤後吸食所
    產生煙霧之方式，同時施用第一級毒品海洛因、第二級毒品
    甲基安非他命1 次。施用完畢後，見玻璃球內尚殘餘些許數
    量不詳之海洛因，即將海洛因捲入香煙內攜出。嗣於同日17
    時35許，在屏東縣麟洛鄉○○路之鄭成功廟前，因形跡可疑
    為警上前盤查時，隨手丟棄上開摻有海洛因之香菸1 支（總
    重6.1 公克），員警見狀遂將其逮捕，復徵其同意後採尿送
    驗，檢出海洛因代謝後之嗎啡及甲基安非他命陽性反應，始
    悉上情。
二、屏東縣政府警察局屏東分局報告台灣屏東地方法院檢察署檢
    察官偵查起訴。
    理  由
一、本件被告廖俊芳所犯係死刑、無期徒刑、最輕本刑為3 年以
    上有期徒刑以外之罪，其於準備程序就前揭被訴事實為有罪
    之陳述，經受命法官告知簡式審判程序之旨，並聽取其與公
    訴人之意見後，本院認無不得或不宜改依簡式審判程序進行
    之情事，依刑事訴訟法第273 條之1 第1 項、第284 條之1
    規定，裁定本件由受命法官獨任進行簡式審判程序，合先敘
    明。
二、上揭犯罪事實，業據被告於警詢、偵訊及本院審理中坦承不
    諱；且被告於100 年9 月1 日為警所採集之尿液，經屏東縣
    政府警察局屏東分局員警初步檢驗後，再送正修科技大學超
    微量研究科技中心以酵素免疫分析法、氣相層析質譜儀法檢
    驗結果，均呈嗎啡（即海洛因代謝後成份）及甲基安非他命
    陽性反應，此有該中心100 年9 月29日報告編號：R00-0000
    - 000 號尿液檢驗報告、屏東縣政府警察局屏東分局查獲涉
    嫌毒品危害防制條例案毒品初步檢驗報告表、尿液送驗代號
    與真實姓名對照表、初步檢驗照片1 幀在卷可按。又被告查
    獲時所扣得之香菸1 支，經屏東縣政府警察局屏東分局員警
    初步檢驗，確呈第一級毒品海洛因之陽性反應乙節，亦有卷
    附屏東縣政府警察局屏東分局查獲涉嫌毒品危害防制條例案
    毒品初步檢驗報告表、初步檢驗照片1 幀可稽，上述檢驗結
    果，均係檢驗機關本於專業知識及以精密儀器或科學檢驗方
    法所得之結論，自可憑信，此外，復有搜索扣押物品筆錄暨
    扣押物品目錄表1 份附卷可參，本案事證明確，被告上開犯
    行，應堪認定。
三、被告前於90年間因施用毒品案件，經本院以90年度毒聲字第
    1069號裁定送觀察、勒戒後，因認有繼續施用毒品之傾向，
    再由本院以90年度毒聲字第1582號裁定送強制戒治，嗣經停
    止戒治及撤銷停止戒治，於92年9 月9 日執行完畢釋放出所
    ，並由台灣屏東地方法院檢察署檢察官以92年度戒毒偵字第
    118 號為不起訴處分確定。又其於前開強制戒治執行完畢釋
    放後5 年內之93年間因施用毒品案件，經本院以93年度訴字
    第993 號判決判處應執行有期徒刑1 年2 月確定，於95年7
    月26日縮刑期滿執行完畢等情，有台灣高等法院被告前案紀
    錄表及在監在押全國紀錄表各1 份在卷可考。是被告已在強
    制戒治執行完畢後5 年內再犯施用毒品案件，本次雖於5 年
    後再犯，仍應依法論罪科刑（最高法院97年度第5 次刑事庭
    會議決議意旨參照）。
四、查海洛因及甲基安非他命分屬毒品危害防制條例第2 條第2
    項第1 款、第2 款所規定之第一級、第二級毒品，不得持有
    及施用，被告竟持以施用，是核其所為，係犯毒品危害防制
    條例第10條第1 項、第2 項之施用第一級、第二級毒品罪。
    其施用前持有海洛因及甲基安非他命之低度行為，為施用之
    高度行為所吸收，不另論罪。被告於警詢、偵訊及本院審理
    時均供稱其係同時將海洛因及甲基安非他命置入玻璃球內以
    點火燒烤吸食煙霧方式同時施用第一級、第二級毒品，其以
    一行為觸犯上開2 罪，為想像競合犯，應依刑法第55條規定
    從一重以施用第一級毒品罪處斷。公訴意旨認被告所犯2 罪
    應予分論併罰，惟卷內並無證據可資認定被告係分別施用第
    一級、第二級毒品，是公訴意旨所認，容有誤會。另卷附查
    獲施用毒品案件報告表雖記載被告於承辦員警產生具體懷疑
    前，對其所為施用第二級毒品罪部分先行自首，惟本件被告
    係因丟棄摻有海洛因之香菸而為警查獲，有刑事案件報告書
    1 紙在卷可按，是員警於該時已因客觀情形而對被告施用毒
    品行為產生合理懷疑，被告所為不符刑法第62條前段之自首
    要件，無從爰引該條規定減輕其刑，附此敘明。
五、爰審酌被告前因施用毒品案件，經觀察、勒戒及強制戒治執
    行完畢後，仍不思悔改，徹底去除施用毒品之惡習，竟又施
    用毒品，顯其無戒絕毒品之意且繼續沈淪毒海之中，及兼衡
    其素行狀況、施用毒品對社會治安造成之危害，生活狀況、
    教育程度、犯後坦承犯行，態度尚佳、公訴人之求刑等一切
    情狀，量處如主文所示之刑。扣案香菸1 支（總重6.1 公克
    ）內含有第一級毒品海洛因，業如上述，且為被告本次犯行
    所餘，而其餘香菸中之煙草因與其內毒品不可析離，應整體
    視同本件查獲之第一級毒品，併依毒品危害防制條例第18條
    第1項 前段規定，宣告沒收銷燬之。至鑑驗所用之第一級毒
    品因鑑驗而滅失；被告本次施用毒品所用之玻璃球1 個則未
    據扣案，復無證據證明現仍存在，故不為沒收銷燬及沒收之
    宣告。
據上論斷，應依刑事訴訟法273 條之1 第1 項、第299 條第1 項
前段，毒品危害防制條例第10條第1 項、第2 項、第18條第1 項
前段，刑法第11條、第55條，判決如主文。
本案經檢察官劉昀到庭執行職務。
中    華    民    國  100     年    12    月    28    日
                  刑事第五庭    法  官  劉怡孜
以上正本證明與原本無異。
如不服本判決應於收受判決後10日內向本院提出上訴書狀，並應
敘述具體理由；其未敘述上訴理由者，應於上訴期間屆滿後20日
內向本院補提理由書（均須按他造當事人之人數附繕本）「切勿
逕送上級法院」。
中    華    民    國   100    年    12    月    30    日
                                書記官  薛慧茹
毒品危害防制條例第10條
施用第一級毒品者，處 6 月以上 5 年以下有期徒刑。
施用第二級毒品者，處 3 年以下有期徒刑。